臺灣雲林地方法院刑事判決
110年度易字第540號
公  訴  人  臺灣雲林地方檢察署檢察官
被      告  許文星


上列被告因侵占案件，經檢察官提起公訴（110年度偵字第5113
號），本院依簡式審判程序判決如下：
    主      文
許文星犯業務侵占罪，處有期徒刑玖月。
    事實及理由
一、本件犯罪事實、證據及應適用之法條，除下列事項外，餘均
    引用檢察官起訴書之記載（如附件）：
　㈠犯罪事實第4行「基於業務侵占之犯意聯絡」，應更正為「接
    續基於業務侵占之犯意聯絡」。
　㈡證據部分應補充「被告許文星於本院準備、審理程序中之自
    白」。
　㈢論罪部分補充「被告本件所犯均係利用其擔任司機一職之機
    會，基於同一業務侵占之目的，於任職期間密接實施侵占犯
    行，侵害同一被害人之法益，各侵占舉動間之獨立性極為薄
    弱，依一般社會通念，尚難以強行分開，應視為數個舉動之
    接續施行，合為包括之一行為予以評價，應論以接續犯。」
    。
二、量刑部分，審酌被告因自己積欠賭債，竟利用從事業務之機
    會，侵占被害人之花生，造成告訴人受有損害達新臺幣（下
    同）140萬元，金額非少，實值非難。兼衡被告犯後於偵、
    審中均坦承犯行，且雖終未能與告訴人達成和解，但也已賠
    償約新臺幣（下同）70萬元之金額予告訴人。暨衡被告所自
    承智識程度為高中畢業，長年務農，獨居之家庭生活狀況等
    一切情狀，量處如主文所示之刑。
三、被告偵查中陳稱變賣之花生所得是與同案被告蘇淵菖對分等
    語，而同案被告蘇淵菖在本案偵查中僅承認有與被告一起變
    賣，但辯稱沒有變賣那麼多等語。同案被告蘇淵菖就本案無
    單據證明之變賣部分，因缺乏其他積極證據，故檢察官對其
    為不起訴處分確定。被告於本案審理中雖對侵占花生變賣所
    得之金額不加以爭執，但審酌被告已賠償告訴人相當於一半
    侵占變賣所得金額之70萬元，且依同案被告蘇淵菖所述，其
    確有可能亦分得本案部分變賣之金額。法院審酌上情，認為
    就本案被告未賠償告訴人之剩餘金額，倘再諭知沒收或追徵
    其犯罪所得，實有過苛之虞，爰依刑法第38條之2第2項規定
    ，不予宣告沒收或追徵。如告訴人認尚有賠償欲請求，仍可
    循民事途徑處理。
四、依刑事訴訟法第273條之1第1項、第299條第1項前段、第310
    條之2、第454條（僅引用程序法），判決如主文。
本案經檢察官柯木聯提起公訴，檢察官黃立宇到庭執行職務。
中　　華　　民　　國　　111 　年　　10　　月　　11　　日
                  刑事第四庭  法  官  劉彥君
以上正本證明與原本無異。
如不服本判決應於收受判決後 20 日內向本院提出上訴書狀，並
應敘述具體理由；其未敘述上訴理由者，應於上訴期間屆滿後20
 日內向本院補提理由書（均須按他造當事人之人數附繕本）。
「切勿逕送上級法院」。
告訴人或被害人對於判決如有不服，具備理由請求檢察官上訴者
，其上訴期間之計算，係以檢察官收受判決正本日期為準。
                              書記官  許馨月
中　　華　　民　　國　　111 　年　　10　　月　　12　　日
附錄本案論罪科刑法條：　　　　　　　　　　　　　　　　
中華民國刑法第336條
對於公務上或因公益所持有之物，犯前條第1項之罪者，處1年以
上7年以下有期徒刑，得併科15萬元以下罰金。
對於業務上所持有之物，犯前條第1項之罪者，處6月以上5年以
下有期徒刑，得併科9萬元以下罰金。
前二項之未遂犯罰之。

--------------------------------------------------------
臺灣雲林地方檢察署檢察官起訴書
                                     110年度偵字第5113號
　　被　　　告　許文星　男　25歲（民國00年0月00日生）
　　　　　　　　　　　　住雲林縣○○鄉○○村00鄰○○00號
　　　　　　　　　　　　國民身分證統一編號：Z000000000號
上列被告因業務侵占案件，已經偵查終結，認應該提起公訴，茲
將犯罪事實及證據並所犯法條分敘如下：
        犯  罪  事  實
一、許文星於民國109年8月間起，受僱於余仁聖，駕駛貨車載運
    余仁聖採購之花生前往指定地點存放，為從事業務之人。詎
    許文星與蘇淵菖(另為不起訴處分)共同竟意圖為自己不法之
    所有，基於業務侵占之犯意聯絡，將價值新臺幣【下同】14
    0萬元之花生變賣牟利，而其中1次係由蘇淵菖(業經法院判
    決有罪確定在案)於同年11月26日下午2時許，駕駛車號000-
    0000號貨車，前往雲林縣○○鄉○○村○○000○00號，載運余仁聖
    委託曾振興出面向農民范紀皓採購之總重8352台斤花生乙批
    (每台斤31元)後，將其中3102台斤花生交由許文星變賣牟利
    。嗣經余仁聖發覺有異，報警循線查知上情。
二、案經余仁聖訴由嘉義縣警察局朴子分局報告偵辦。
　　　　證　據　並　所　犯　法　條
一、證據名稱暨待證事實：
編號 證  據    名  稱 待       證        事       實 １ 被告許文星於警詢時、偵查中之供述及自白。 被告坦承本件業務侵占罪嫌之事實。 ２ 告訴人余仁聖於警詢時之指訴。 被告涉犯本件業務侵占罪嫌之事實。 ３ 進貨單1張。 被告涉犯本件業務侵占罪嫌之事實。  地磅單1張。   車輛詳細資料報表1張。  
二、核被告所為，係犯刑法第336條第2項之業務侵占罪嫌。
三、依刑事訴訟法第251條提起公訴。
　　此　致
臺灣雲林地方法院
中　　華　　民　　國　 110　　年　　8 　　月　　23　　日
                              檢　察　官  柯木聯
本件證明與原本無異。
中　　華　　民　　國　 110　　年　　9 　　月　　6 　　日
                              書  記  官  劉武政
所犯法條
中華民國刑法第336條
對於公務上或因公益所持有之物，犯前條第 1 項之罪者，處 1
年以上 7 年以下有期徒刑，得併科 15 萬元以下罰金。
對於業務上所持有之物，犯前條第 1 項之罪者，處 6 月以上 5
年以下有期徒刑，得併科 9 萬元以下罰金。
前二項之未遂犯罰之。